---
title: "R básico"
author: "Vanessa Sidrim"
date: "04/07/2020"
output:
  html_notebook
---

### R Básico - Exercícios

| 1. Calcule o número de ouro no R.

|      Dica: o número de ouro é dado pela expressão $\frac{\mathrm{1 + \sqrt{5}} }{\mathrm{2}}$

```{r}
(1 + sqrt(5)) / 2
```

| 2. Qual o resultado da divisão de 1 por 0 no R? E de -1 por 0?

```{r}
# Divisão de 1 por 0 (Inf)
1 / 0

# Divisão de -1 por 0 (-Inf)
1 / 0
```

| 3. Quais as diferenças entre NaN, NULL, NA e Inf? Digite expressões que retornam cada um desses resultados.

- **NaN**: (Not a Number) Indefinições matemáticas. O NA tem uma classe, ou seja, podemos ter NA numeric, NA caracter, etc. O NA está mais alinhado com os conceitos de estatística (ou como gostaríamos que os dados faltantes se comportassem em análise de dados).
```{r}
0/0
```

- **NULL**: Ausência de informação. O NULL está em sintonia com comportamentos de lógica de programação.
```{r}
variavel <- NULL
variavel
```
- **NA**: (Not Available) Dado faltante/indisponível. Um NaN é um NA, mas a recíproca não é verdadeira.
```{r}
as.numeric(c("1", "2", "a"))
```

- **Inf**: Números muito grandes ou o limite matemático.
```{r}
1/0
-1/0
10 ^ 500
```

| 4. Sem rodar o código, calcule o que a expressão 5 + 3 * 10 %/% 3 == 15 vai resultar no R. Em seguida, apenas utilizando parênteses, faço a expressão retornar o valore contrário (i.e., se originariamente for TRUE, faça retornar FALSE).
```{r}
5 + (3 * 10) %/% 3 == 15
`````

| 5. Por que o código abaixo retorna erro? Arrume o código para retornar o valor TRUE.

```{r}
x <- 4
if(x = 4) {
  TRUE
}

# Correção (O simbolo correto de comparação é == | = se utiliza para atribuição)
x <- 4
if(x == 4) {
  TRUE
}
`````

| 6. Usando if e else, escreva um código que retorne a string “número” caso o valor seja da classe numeric ou integer; a string “palavra” caso o valor seja da classe character; e NULL caso contrário.

```{r}
# valor <-  1L        # Número
# valor <-  2.5       # Número
# valor <-  "teste"   # Palavra
# valor <-  NULL      # NULL
# valor <- readline(prompt="Insira um valor")  #Usuário inserindo um valor

if(is.numeric(valor)){
  "número"
} else if (is.character(valor)){
  "palavra"
} else {
  NULL
}
```

| 7. Use o for para retornar o valor mínimo do seguinte vetor: vetor <- c(4, 2, 1, 5, 3). Modifique o seu código para receber vetores de qualquer tamanho.

```{r}
vetor <- c(4, 2, 1, 5, 3)
minimo <- Inf

for(valor in 1:length(vetor)){
  if(valor < minimo){
    minimo <- valor
  }
}

minimo

# Código sem for

minimo <- min(vetor)
minimo
```

| 8. Usando apenas for e a função length(), construa uma função que calcule a média de um vetor número qualquer. Construa uma condição para a função retornar NULL caso o vetor não seja numérico.

```{r}
media <- function(vetor){
  
  somatorioVetor <- 0
  tamanhoVetor <- length(vetor)
  
  if(is.numeric(vetor) == FALSE){
    return(NULL)
  }
  
  for(valor in 1:tamanhoVetor){
    somatorioVetor <- somatorioVetor + valor
  }
  
  return(somatorioVetor / tamanhoVetor)
}

media(1:10)
```

| 9. Rode help(runif) para descobrir o que a função runif() faz. Em seguida, use-a para escrever uma função que retorne um número aleatório inteiro entre 0 e 10 (0 e 10 inclusive).

```{r}
help("runif")

numeroAleatorio <- function(){
  
  numero <- runif(n = 1, min = 0, max = 10)
  numero <- round(numero)
  
  return(numero)
} 

numeroAleatorio()
```

| 10. Rode help(sample) para descobrir o que a função sample() faz. Em seguida, use-a para escrever uma função que escolha uma linha aleatoriamente de uma matriz e devolva os seus valores.

```{r}
help("sample")

linhaAleatoria <- function(matriz) {
  numeroLinhas <- 1:nrow(matriz)
  
  linha <- sample(numeroLinhas, size = 1)
  
  return(matriz[linha, ])
}

matriz <- matrix(runif(25), nrow = 5, ncol = 5)

linhaAleatoria(matriz)
```

| 11. Rode help(paste) e help(names) para descobrir o que as funções paste() e names() fazem. Em seguida, use-as para escrever um código para gerar a fórmula mpg ~ cyl + disp + hp + drat + wt + qsec + vs + am + gear + carb a partir do data frame mtcars.

```{r}
help("paste")
help("names")

colunas <- names(mtcars)

esquerdaFormula <- "mpg ~ "
direitaFormula <- paste(colunas[-1], collapse = " + ")

formula <- paste0(esquerdaFormula, direitaFormula)
```