---
title: "ExerciciosPipe"
author: "Vanessa Sidrim"
date: "05/08/2020"
output: html_notebook
---

```{r setup, include=FALSE}
knitr::opts_chunk$set(echo = TRUE)
```

## Exercício Pipe

| 1. Reescreva a expressão abaixo utilizando o %>%.

|      *round(mean(sum(1:10)/3), digits = 1)*

|     **Dica:** utilize a função magrittr::divide_by(). Veja o help da função para mais informações.

```{r}
vignette(topic = "divide_by", package = "magrittr")

1:10 %>%
  sum %>%
  divide_by(3) %>%
  round(digits = 1)
```

| 2. Reescreva o código abaixo utilizando o %>%.

|       x <- rnorm(100)

|       x.pos <- x[x>0]

|       media <- mean(x.pos)

|       saida <- round(media, 1)

```{r}
rnorm(100) %>%
  extract(. > 0) %>%
  mean %>%
  round(digits = 2)
```

| 3. Sem rodar, diga qual a saída do código abaixo. Consulte o help das funções caso precise.

|       2 %>% 
|         add(2) %>% 
|         c(6, NA) %>% 
|         mean(na.rm = T) %>% 
|         equals(5)

```{r}
# O resultado será TRUE

# 1. Soma de 2 + 2 = 4
# 2. O valor 4 será adicionado ao vetor junto com 6 e NA [c(4, 6, NA )]
# 3. Média do vetor removendo o valor NA [(4 + 6)/2 = 5]
# 4. Comparação se o resultado da média é igual a 5 (5 = 5)
```


  
  